【裁判字號】    95,簡上,313
【裁判日期】    950926
【裁判案由】    傷害等
【裁判全文】
臺灣板橋地方法院刑事判決             95年度簡上字第313號
上  訴  人  臺灣板橋地方法院檢察署檢察官
被      告  乙○○
上列上訴人因被告傷害等案件，不服本院95年度簡字第214 號中
華民國95年3 月28日第一審判決（聲請簡易判決處刑案號：臺灣
板橋地方法院檢察署94年度毒偵字第6828號），提起上訴，暨移
送併辦（94年度偵字第6525號、第7418號、第10046 號），本院
管轄之第二審合議庭判決如下：
    主  文
原判決撤銷。
乙○○連續傷害人之身體，處拘役伍拾日，如易科罰金，以佰
元折算壹日。又損壞他人之行動電話，足以生損害於他人，處拘
役拾日，如易科罰金，以佰元折算壹日。應執行拘役伍拾伍日
，如易科罰金，以佰元折算壹日。
    事  實
一、乙○○曾於民國93年間傷害其兄長甲○○，經本院以93年度
    簡字第3753號判決判處拘役20日，緩刑3 年，經上訴駁回而
    確定。乙○○不知於緩刑期內檢束行止，其與甲○○二人具
    有家庭暴力防治法第3 條第4 款所定之家庭成員關係，雙方
    前曾因繼承之事有所紛爭且積怨已深，乙○○更因傷害罪曾
    經本院判決之教訓。詎乙○○竟猶基於傷害他人身體之概括
    犯意，及毀損之犯意，多次為下列之傷害及毀損行為：
  (一)93年10月3 日12時30分許，乙○○在臺北縣三重市○○路○
    段（聲請簡易判決處刑書漏載4 段）390 巷口，趁甲○○騎
    乘機車停於該處等待紅綠燈時，乙○○即由甲○○後方持安
    全帽毆打甲○○，致甲○○受有右前臂約10X0.2公分、5X0.
    2 公分及3X0.2 公分擦破傷之傷害。
  (二)93年11月30日18時50分許，乙○○在臺北縣三重市○○路○
    段117 巷號前，承上揭傷害之概括犯意，無故持安全帽毆打
    甲○○，致甲○○受有左膝擦傷約2X1 公分、左手拇指及食
    指擦傷之傷害。又乙○○於毆打過程中，見甲○○之行動電
    話自外衣口袋中掉落，竟基於毀損之犯意，將其掉落之手機
    拾起後，用力摔向地上，致令該手機不堪使用，致生損害於
    甲○○。
  (三)乙○○於94年8 月19日21時11分許，在臺北縣三重市○○路
    ○ 段117 巷13號之住處前，持塑膠椅攻擊甲○○，致甲○○
    受有左手臂手肘紅腫瘀傷約5 公分、右手手腕處紅腫瘀傷約
    4 公分及右手無名指撕裂傷約1.6X0.3X0.5 公分等處之傷害
    。
  (四)94年9 月3 日16時15分許，乙○○又在臺北縣三重市○○路
    ○ 段117 巷13號之住處前，持持鋁製長條攻擊甲○○，致甲
    ○○受有左、右手腕挫傷紅腫瘀血各7X5 公分之傷害。
  (五)又於95年4 月7 日22時30分許，乙○○騎乘機車，行經臺北
    縣三重市○○街83號前，見甲○○亦騎乘機車至該處，竟基
    於傷害他人身體之犯意，將甲○○攔下，待甲○○下車後，
    乙○○隨即以拳頭毆打甲○○下巴，甲○○並因而重心不穩
    跌倒，致甲○○受有唇部擦傷約0.8 公分、右膝擦傷約2.5X
    1.8 公分及左膝擦傷約1.8X2.1 公分等處之傷害。
二、案經被害人甲○○訴由臺北縣政府警察局三重分局報請臺灣
    板橋地方法院檢察署檢察官偵查後聲請簡易判決處刑及併案
    審理。
    理  由
一、訊據被告乙○○矢口否認上開犯行，辯稱：我雖有於上開時
    地與告訴人甲○○爭執，但並沒有攻擊他，我們糾紛吵架都
    是為了繼承土地的事情，有造成傷害的是93年11月30日那次
    ，當時他拿磚塊、石頭打我，所以我拿安全帽抵擋，後來他
    的傷如何造成我不知道，他的手機是他自己跑的時候掉的，
    我並沒有拿起來摔，94年8 月19日下午我沒有拿塑膠椅丟他
    ，是他自己用苦肉計割傷自己等語。經查：前開事實，業據
    告訴人甲○○以證人身分到庭證述明確，核與其於警詢、偵
    查及原審審理時之指訴相符，且經告訴人提出診斷證明書、
    照片等在卷可稽。而被告亦不否認雙方因土地繼承之事積怨
    已久，告訴人指稱雙方多次因此爭執，被告屢次毆打告訴人
    ，造成告訴人如診斷證明書上所記載之傷害，並將告訴人掉
    落之手機拾取摔壞，應可採信。何況於爭執中告訴人之手機
    自口袋掉落，亦不可能造成如照片所示之損壞。至於被告辯
    稱93年11月30日那次，是告訴人拿磚塊、石頭打伊，伊拿安
    全帽抵擋云云。惟衡諸常情，被告見告訴人持硬物攻擊丟擲
    ，自可逃跑或隱身障礙物後躲避，豈會持面積不大之安全帽
    抵禦，何況其若僅持安全帽防禦，又如何造成告訴人雙手及
    左膝之傷害，顯見被告所辯僅為卸責之詞。至於被告辯稱告
    訴人於94年8 月19日割傷自己而誣陷伊云云，然告訴人已對
    被告提起數次傷害案件，告訴人豈有再必要自殘以誣陷被告
    ？是被告所辯並不足採。而本件經告訴人歷偵、審程序均指
    訴不移，並有上開診斷證明、照片等為證，本件事證明確，
    被告傷害、毀損之犯行均洵堪認定，應依法論處。
二、核被告所為，係犯刑法第277 條第1 項之傷害罪及第354 條
    之毀損罪。被告先後5 次傷害犯行，時間緊接、犯罪構成要
    件相同，且均本於繼承分割財產之積怨而發，出於概括犯意
    ，而被告為上開犯行後，刑法第56條業經修正並於95年7 月
    1 日施行，依修正前刑法第56條規定，被告之上開傷害犯行
    ，可依連續犯論以1 連續傷害罪；然依修正後刑法刪除第56
    條之結果，被告上開傷害犯行，則應依行為次數併合處罰，
    是依修正後之刑法，顯不利於被告，故本件經比較新舊法之
    結果，應依被告行為時之法律，較為有利。另基於刑法適用
    效力不可分割之原則，本件就易科罰金之折算，亦一體適用
    修正前之刑法規定。是被告多次傷害犯行，應依連續犯規定
    論以一罪，並依法加重其刑。又被告所犯上開二罪間，犯意
    各別，行為互異，應予分論併罰。原聲請簡易判決意旨漏未
    論及犯罪事實(三)、(四)、(五)之犯行，惟上開犯行與已聲請簡易
    判決之部分，有連續犯之裁判上一罪關係，為聲請簡易判決
    處刑之效力所及，本院得擴張併予審判。至於犯罪事實(五)（
    95年度偵字第13838 ，現繫屬本院95年度簡字第5567號），
    雖未經檢察官移請本院併辦，惟本院於審判中發現此部分之
    犯罪事實，亦應於本案中併為審判，合予敘明。
二、原審判決僅就被告所犯如犯罪事實(一)、(二)部分判決，而漏未
    論及被告所犯之其餘犯行，自有未洽，檢察官據以提起上訴
    ，為有理由，本院應撤銷原判決自為審判。爰審酌被告之素
    行非佳，有臺灣高等法院前案紀錄表一份在卷可憑，因遺產
    分割細故，不念親情屢次傷害告訴人，並損壞告訴人之手機
    ，並斟酌告訴人所受之傷害、財物損失，及被告犯罪後之態
    度等一切情狀，量處如主文所示之刑，並定其應執行之刑，
    及諭知易科罰金之折算標準。
據上論斷，應依刑事訴訟法第452 條、第455 條之1 第1 項、第
3 項、第369 條第1 項前段、第364 條、第299 條第1 項前段，
刑法第2 條第1 項前段、修正前刑法第56條、第277 條第1 項、
第354 條、第51條第6 款、第41條第1 項前段，罰金罰鍰提高標
準條例第1 條前段、修正前罰金罰鍰提高標準條例第2 條，判決
如主文。
本案經檢察官鄧媛到庭執行職務。
中    華    民    國    95    年    9     月    26    日
                  刑事第十二庭  審判長法  官    徐蘭萍
                                      法  官    林淑婷
                                      法  官    林漢強
上正本證明與原本無異。
不得上訴。
                                      書記官    曾千庭
中    華    民    國    95    年    9     月    26    日
附錄本案論罪科刑所用法條全文
刑法第277條
傷害人之身體或健康者，處 3 年以下有期徒刑、拘役或 1 千元
以下罰金。
犯前項之罪因而致人於死者，處無期徒刑或 7 年以上有期徒刑；
致重傷者，處3年以上10年以下有期徒刑。
中華民國刑法第354條
毀棄、損壞前二條以外之他人之物或致令不堪用，足以生損害於
公眾或他人者，處2年以下有期徒刑、拘役或500元以下罰金。
刑法第354條
毀棄、損壞前二條以外之他人之物或致令不堪用，足以生損害於
公眾或他人者，處二年以下有期徒刑、拘役或五百元以下罰金。


司法院資訊處製作；財團法人民間司法改革基金會備份。
